---
title: "Projet STA305"
author: "Alexandre, Uyen et Jade"
date: "16/12/2021"
output: html_document
---
  
  # Libraries
```{r}
library(rjags)
library(coda)
library(HDInterval)
```

## Code BUGS

Premier modèle

model{
  # Vraisemblance
  for (i in 1:N_cas){ 
    obs[i]~dbern(theta)
  }
  # A priori
  theta~dbeta(0.700102, 1)
  eff <- 1-(theta/(1-theta))  
}

Suivi du code : 
  
```{r}
obs <- rbinom(n = 170, size = 1, p = 8/170)

jags0 <- jags.model("mod5.txt", data = list("obs" = obs, "N_cas" = length(obs)))

ech_post <- coda.samples(jags0, variable.names = c("eff"), n.iter = 3000)
```


Voici ce qu'on obtient :

```{r}
summary(ech_post)
plot(ech_post)
```


La convergence et autocorrélation :

```{r}
#convergence
effectiveSize(ech_post)
cumuplot(ech_post)

#autocorrélation
autocorr.plot(ech_post)
```


L'efficacité du vaccin estimée et son interval de crédibilité :
  
```{r}
#valeur
resum <- summary(ech_post)
resum
#resum$statistics["eff", "Mean"]

#interval de crédibilité des taux d'incidences
hdi(ech_post)
```


Probabilité de l'efficacité du vaccin supérieur à 30 ?

```{r}
sum(ech_post[[1]][,1] > 0.3)/length(ech_post[[1]][,1])
```


Deuxième modèle BUGS avec 2 paramètres pris en compte :

model{
  # Vraisemblance
  for (i in 1:N_v){
  obs_v[i]~dbern(theta*parm)
  }

  for(i in 1:N_p) {
  obs_p[i]~dbern(theta)
  }

  # A priori
  theta~dbeta(0.700102, 1)   
  log_parm~dnorm(0, 0.1)
  
  # Variables d'interet
parm <- exp(log_parm)
eff <- 1-parm
}


Le code sur R :
  
```{r}
n_v = 17411
n_p = 17511

theta_v <- 8/n_v
theta_p <- 162/n_p

parm <- 0.95 # calculer comme 1 - (cas chez vaccinés / ca chez placebo)

obs_v <- rbinom(n = n_v, size = 1, p = theta_v)
obs_p <- rbinom(n = n_p, size = 1, p = theta_p * parm)


jags1 <- jags.model("proj_mod.txt", n.chains = 3, data = list("obs_v" = obs_v, "obs_p" = obs_p, "N_v" = length(obs_v), "N_p" = length(obs_p)))

ech_post1 <- coda.samples(jags1, variable.names = c("theta", "eff"), n.iter = 3000)
```


Voici ce qu'on obtient :

```{r}
summary(ech_post1)
plot(ech_post1)
```


La convergence et autocorrélation :

```{r}
#convergence
effectiveSize(ech_post1)
cumuplot(ech_post1)

#autocorrélation
autocorr.plot(ech_post1)
```


Comme il y a de l'autocorrélation, augmentation du nombre d'itération et concervation d'un valeur sur 5 :

```{r}
ech_post2 <- coda.samples(jags1, variable.names = c("theta", "eff"), n.iter = 10000, thin = 5)
```

Voici les résultats : 
```{r}
plot(ech_post2)

summary(ech_post2)
```


Le convergence et l'autocorrélation :

```{r}
gelman.plot(ech_post2)

autocorr.plot(ech_post2)
```


La valeur et son interval de crédibilité :

```{r}
resum1 <- summary(ech_post2)
resum1$statistics["eff", "Mean"]

hdi(ech_post2)
```

Probabilité de l'efficacité du vaccin supérieur à 30 ?
  
```{r}
sum(ech_post2[[1]][,1] > 0.3)/length(ech_post2[[1]][,1])
```

## Etude de sensibilité 

Choix d'une a priori uniforme sur la probabilité theta :
Modèle 1 :


model{
  # Vraisemblance
  for (i in 1:N_cas){ 
    obs[i]~dbern(theta)
  }
  # A priori
  theta~dunif(0, 1)
  eff <- 1-(theta/(1-theta))  
}

Voici le code :

```{r}
obs <- rbinom(n = 170, size = 1, p = 8/170)

jags2 <- jags.model("mod6.txt", data = list("obs" = obs, "N_cas" = length(obs)))

ech_post3 <- coda.samples(jags2, variable.names = c("eff"), n.iter = 3000)

plot(ech_post3)

resum2 <- summary(ech_post3)
resum2
#resum2$statistics["eff", "Mean"]

hdi(ech_post3)
```


Modèle 2 :

model{
  # Vraisemblance
  for (i in 1:N_v){
  obs_v[i]~dbern(theta*parm)
  }

  for(i in 1:N_p) {
  obs_p[i]~dbern(theta)
  }

  # A priori
  theta~dunif(0, 1)   
  log_parm~dnorm(0, 0.1)
  
  # Variables d'interet
parm <- exp(log_parm)
eff <- 1-parm
}

Voici le code :
  
```{r}
jags3 <- jags.model("proj_mod2.txt", n.chains = 3, data = list("obs_v" = obs_v, "obs_p" = obs_p, "N_v" = length(obs_v), "N_p" = length(obs_p)))

ech_post4 <- coda.samples(jags3, variable.names = c("theta", "eff"), n.iter = 3000)

plot(ech_post4)

resum3 <- summary(ech_post4)
resum3$statistics["eff", "Mean"]

hdi(ech_post3)
```
